臺灣彰化地方法院刑事判決
111年度易字第449號
第686號
公  訴  人  臺灣彰化地方檢察署檢察官
被      告  林武金



上列被告因加重竊盜案件，經檢察官提起公訴（111年度偵字第3
269、4503號，111年度偵字第5349號），本院改依簡式程序審理
，合併判決如下：
    主    文
林武金犯如附表所示之罪，各處如附表所示之刑（含主刑及沒收
部分）。附表編號1至4部分，應執行有期徒刑壹年貳月。附表編
號5、6部分，應執行有期徒刑柒月，如易科罰金，以新臺幣壹仟
元折算壹日。
    犯罪事實
一、林武金基於意圖為自己不法所有之竊盜個別犯意，先後為下
    列犯行：
　㈠於民國110年12月26日凌晨1時20分許，騎乘車牌號碼000-000
    0號普通重型機車，至彰化縣社頭鄉圖書館旁停放後，再走
    至社頭鄉成功街37巷16弄69號對面之「薇閣美地」建築工地
    ，並自該建築工地北側農田進入上開工地，持客觀上足供兇
    器使用剪刀，剪斷該建築工地北側1至9戶建物內之開關箱內
    、由林源宏所管領之電線而竊取電線得手。嗣將之變賣給行
    動資源回收車，得款新臺幣（下同）9000元。
　㈡於111年1月9日晚間7時10分許，騎乘前述機車，至彰化縣○村
    鄉○○路000號之楊振吉建造中之住宅工地，持客觀上足供兇
    器使用之剪刀，剪斷該住宅工地表箱附近之電線約50公斤而
    竊取得手。嗣將之變賣給不詳之路旁回收車，得款3000元。
　㈢於111年1月14日晚間11時40分許，騎乘前述機車，至上址楊
    振吉建造中之住宅工地，持客觀上足供兇器使用之剪刀，剪
    斷該住宅工地表箱附近之電線約30公斤而竊取得手。嗣將之
    變賣給不詳之路旁回收車，得款2000元。
　㈣於111年1月22日下午4時許，騎乘前述機車，至彰化縣○○鄉○○
    路0段000巷0號對面「木也營造有限公司」施工中之建築工
    地旁，下車走入無門之建築工地，持客觀上足供兇器使用之
    剪刀，剪斷工地3樓、4樓開關箱內之電線（由陳鈺林管領，
    價值約6萬多元）而竊取得手。嗣將之變賣給行動資源回收
    車，得款2500元。
　㈤於111年2月26日下午2時許，騎乘前述機車，至彰化縣○○鎮○○
    路0段000號對面「米基建設股份有限公司」興建中之建築物
    工地旁，下車走入無門之建築物工地內，徒手從電源插座抽
    走電線（由林習鴻管領，價值約2萬多元）而竊取得手。嗣
    將之變賣給流動回收車，得款3000元。
　㈥於111年3月5日凌晨1時許，騎乘前述機車，至彰化縣○○鄉里○
    村○○巷00弄0號、5號、7號興建中之建築物工地旁，下車走
    入無門之建築物工地內，徒手從變電箱抽走電線（由江泓管
    領，價值約6萬元）而竊取得手。嗣將之變賣給流動回收車
    ，得款2000元。
二、案經彰化縣警察局田中分局、員林分局報告臺灣彰化地方檢
    察署檢察官偵查起訴。　　
    理    由
一、被告林武金所犯之本案犯罪，均係死刑、無期徒刑、最輕本
    刑為3年以上有期徒刑以外之罪。其於準備程序就上開被訴
    事實均為有罪之陳述，經本院告知簡式審判程序之旨，並聽
    取其與公訴人之意見後，認無不得或不宜改依簡式審判程序
    進行之情事。爰俱依刑事訴訟法第273條之1第1項、第284條
    之1規定，裁定進行簡式審判程序，先予敘明。
二、上揭事實，業據被告於本院審理中均自白不諱（見本院第44
    9號卷第193至195、202至203頁），核與證人即告訴人林源
    宏、被害人楊振吉、陳鈺林、林習鴻、江泓於警詢時之證述
    相符（見第3269號偵卷第15至17頁、第4503號偵卷第15至23
    頁、第5349號偵卷第27至28、35至37、45至47頁），並有犯
    罪事實㈠之監視錄影器擷取照片33張、現場照片20張（見第3
    269號偵卷第29至47頁）、犯罪事實㈡、㈢之現場照片6張、監
    視錄影器擷取照片12張、車輛詳細資料表1件（見第4503號
    偵卷第25至45、51頁）、犯罪事實㈣、㈤、㈥之受（處）理案
    件證明單、受理各類案件紀錄表各3件、監視錄影器擷取照
    片共12張、現場照片共25張、行車軌跡、出貨證明各1件在
    卷可稽（見第5349號偵卷第31至33、41至43、51至53、67至
    87頁、第826號他卷第23、47頁），足認被告之自白與事實
    相符。綜上，本案事證明確，被告犯行堪以認定。
三、論罪科刑：
  ㈠按刑法第321條第1項第3款之攜帶兇器竊盜罪，係以行為人攜
    帶兇器竊盜為其加重條件，此所謂兇器，其種類並無限制，
    凡客觀上足對人之生命、身體、安全構成威脅，具有危險性
    之兇器均屬之（最高法院79年度台上字第5253號判例意旨參
    照）。經查，被告就犯罪事實㈠至㈣所示犯行，所持剪刀足以
    剪斷電線，堪認客觀上足對人之生命、身體、安全構成威脅
    ，均屬該款所稱之兇器。
　㈡核被告如犯罪事實欄一㈠至㈣所為，均係犯刑法第321條第1項
    第3款之攜帶兇器竊盜罪（111年度偵字第3269號起訴書就論
    罪法條係引用前款規定，但罪名記載為「加重住宅竊盜罪」
    ，而公訴意旨並未主張被告有何侵入住宅之加重構成要件行
    為，是「住宅」二字顯係誤載，且經檢察官當庭更正【見本
    院第449號卷第81頁】，是起訴罪名應更正為攜帶兇器竊盜
    罪）；如犯罪事實欄一㈤、㈥所為，均係犯同法第320條第1項
    竊盜罪。又被告所犯上開六罪間，犯意各別，行為互殊，應
    予分論併罰。
  ㈢被告前因竊盜案件，經法院先後判處有期徒刑3月、4月、6月
    確定，嗣經本院以104年度聲字第1440號裁定應執行刑有期
    徒刑10月確定，於110年9月29日假釋出監付保護管束，於同
    年12月27日保護管束期滿未經撤銷視為執行完畢等情，業據
    被告坦承：這件已經執行完畢，假釋沒有被撤銷等語（見本
    院第449號卷第204頁），並有臺灣高等法院被告前案紀錄表
    1件在卷可按（見本院第449號卷第18至19頁），足認被告有
    上開有期徒刑執行完畢紀錄，且於上開有期徒刑執行完畢後
    5年以內，故意再犯本案犯罪事實㈡至㈥所示有期徒刑以上之
    各罪，均符合刑法第47條第1項累犯規定。而本院審酌檢察
    官主張：被告在有期徒刑執行完畢後5年內再犯，又本案與
    前案罪質相符，沒有加重最輕本刑過苛之情形，且被告對刑
    罰反應力薄弱，請依累犯規定加重其刑等語（見本院第449
    號卷第205頁）。以及被告表示：對檢察官主張依累犯加重
    ，沒有意見（見本院第449號卷第205頁）。再衡量被告本案
    與前案同為竊盜案件，則被告經有期徒刑執行完畢後，旋即
    又再犯本案各罪，足認其刑罰反應力薄弱。從而，本案不因
    累犯之加重致被告所受刑罰因而受有超過其所應負擔罪責，
    或使其人身自由因而受過苛侵害之情形，適用累犯加重之規
    定，核無司法院大法官釋字第775號解釋所稱「不符合罪刑
    相當原則、抵觸憲法第23條比例原則」之情形，是應依刑法
    第47條第1項之規定，就本案犯罪事實㈡至㈥所示犯行，均加
    重其刑。
　㈣爰以行為人之責任為基礎，審酌被告自陳從事防水磁磚、壁
    磚工作，月收入約5萬多元（見本院第449號卷第205頁），
    是被告非無謀生能力，竟於110年12月26日至111年3月5日之
    相近期間內，六次竊取工地內電線以變賣兌現，則被告所為
    侵害告訴人、被害人之財產權，危害社會治安，殊有可議。
    以及參考告訴人林源宏證稱被竊電線價值約20萬元（見第32
    69號偵卷第16頁），被害人楊振吉證稱二次被竊電線價值依
    序為15萬元、12萬元（見第4503號偵卷第21、16頁），被害
    人陳鈺林、林習鴻、江泓證稱被竊電線價值分別為6萬多元
    、2萬多元、6萬元，可見各告訴人、被害人損失不少。另參
    酌被告除有上述前科外，另於85年間犯違反懲治盜匪條例案
    件，於100、102年間另犯竊盜案件等情，有前開臺灣高等法
    院被告前案紀錄表1件在卷可按（見本院第449號卷第13至17
    頁）；又坦承於111年2月22日至同年5月3日，另有六次竊取
    其他工地內電線以變賣兌現之案件（見本院第449號卷第191
    至193、195至196頁），且由本院以111年度簡字第1907、19
    08、1909號案件審理中，則被告前經偵審教訓，卻於110年
    底至111年上半年間之相近期間內，多次以相同手法竊取工
    地電線，則被告素行難稱良好，且欠缺尊重他人財產權益及
    守法之觀念。兼衡被告坦承犯行，但迄今未能賠償告訴人、
    被害人損害之犯後態度。暨被告自述學歷為國中肄業之智識
    程度，需扶養將近失明之同居人之生活狀況（見本院第449
    號卷第205、206頁）等一切情狀，乃分別量處如附表主文欄
    所示之刑，併就犯罪事實㈤、㈥犯行，諭知易科罰金之折算標
    準。
　㈤再參酌被告所犯各案犯罪期間接近，手段雷同，並考量被告
    犯行對告訴人、被害人造成之損害，以及被告素行等情狀，
    乃就犯罪事實㈠至㈣不得易科罰金部分，犯罪事實㈤、㈥得易科
    罰金部分，分別定如主文欄所示應執行之刑，併就犯罪事實
    ㈤、㈥犯行之執行刑，諭知易科罰金之折算標準。
四、被告就本案六次犯行，供稱各變賣電線而得款如犯罪事實欄
    所示現金，則為剝奪被告犯罪利得，應以其實際變得之物為
    限，依刑法第38條之1第1項、第3項、第4項規定，於各犯行
    項下各自沒收，如全部或一部不能沒收或不宜執行沒收時，
    均追徵其價額（沒收情形詳如附表主文欄所示。末按「沒收
    」為獨立於刑法及保安處分以外之法律效果，且宣告多數沒
    收情形，應併執行之，無庸再依刑法第51條數罪併罰定執行
    刑之規定定刑，此觀諸刑法第40條之2第1項規定、第51條已
    刪除原第9款沒收之規定，及修法理由甚明。是本案所宣告
    之多數沒收，自應由執行檢察官逕適用新修正刑法第40條之
    2第1項之規定，併執行之）。
據上論斷，應依刑事訴訟法第273條之1第1項、第284條之1、第2
99條第1項前段，判決如主文。
本案經檢察官王銘仁、賴志盛提起公訴，檢察官黃智炫到庭執行
職務。
中　　華　　民　　國　　111 　年　　10　　月　　24　　日
                  刑事第六庭    法      官  張琇涵
以上正本證明與原本無異。
如不服本判決應於收受判決後20日內向本院提出上訴書狀，並應
敘述具體理由。其未敘述上訴理由者，應於上訴期間屆滿後20日
內向本院補提理由書( 均須按他造當事人之人數附繕本) 「切勿
逕送上級法院」。
中　　華　　民　　國　　111 　年　　10　　月　　24　　日
                                 書  記  官  潘佳欣
附錄論罪科刑法條全文：
中華民國刑法第320條
意圖為自己或第三人不法之所有，而竊取他人之動產者，為竊盜
罪，處5年以下有期徒刑、拘役或50萬元以下罰金。
意圖為自己或第三人不法之利益，而竊佔他人之不動產者，依前
項之規定處斷。
前二項之未遂犯罰之。

中華民國刑法第321條
犯前條第1項、第2項之罪而有下列情形之一者，處6月以上5年以
下有期徒刑，得併科50萬元以下罰金：
一、侵入住宅或有人居住之建築物、船艦或隱匿其內而犯之。
二、毀越門窗、牆垣或其他安全設備而犯之。
三、攜帶兇器而犯之。
四、結夥三人以上而犯之。
五、乘火災、水災或其他災害之際而犯之。
六、在車站、港埠、航空站或其他供水、陸、空公眾運輸之舟、
    車、航空機內而犯之。
前項之未遂犯罰之。


附表    編號 犯罪事實 所犯法條 主文 1 犯罪事實一㈠ 刑法第321條第1項第3款之攜帶兇器竊盜罪。 林武金犯攜帶兇器竊盜罪，處有期徒刑捌月。未扣案犯罪所得新臺幣玖仟元沒收，如全部或一部不能沒收或不宜執行沒收時，追徵其價額。 2 犯罪事實一㈡ 刑法第321條第1項第3款之攜帶兇器竊盜罪。 林武金犯攜帶兇器竊盜罪，處有期徒刑捌月。未扣案犯罪所得新臺幣參仟元沒收，如全部或一部不能沒收或不宜執行沒收時，追徵其價額。 3 犯罪事實一㈢ 刑法第321條第1項第3款之攜帶兇器竊盜罪。 林武金犯攜帶兇器竊盜罪，處有期徒刑捌月。未扣案犯罪所得新臺幣貳仟元沒收，如全部或一部不能沒收或不宜執行沒收時，追徵其價額。 4 犯罪事實一㈣ 刑法第321條第1項第3款之攜帶兇器竊盜罪。 林武金犯攜帶兇器竊盜罪，處有期徒刑柒月。未扣案犯罪所得新臺幣貳仟伍佰元沒收，如全部或一部不能沒收或不宜執行沒收時，追徵其價額。 5 犯罪事實一㈤ 刑法第320條第1項竊盜罪。 林武金犯竊盜罪，處有期徒刑伍月，如易科罰金，以新臺幣壹仟元折算壹日。未扣案犯罪所得新臺幣參仟元沒收，如全部或一部不能沒收或不宜執行沒收時，追徵其價額。 6 犯罪事實一㈥ 刑法第320條第1項竊盜罪。 林武金犯竊盜罪，處有期徒刑伍月，如易科罰金，以新臺幣壹仟元折算壹日。未扣案犯罪所得新臺幣貳仟元沒收，如全部或一部不能沒收或不宜執行沒收時，追徵其價額。